臺中高等行政法院裁定
　　　　　　　　　　　　　　　　　　 93年度訴字第00612號
原　　　告　甲○
訴訟代理人　丙○○
被　　　告　彰化縣環境保護局
代　表　人　乙○○
訴訟代理人　戊○○
　　　　　　丁○○
上列當事人間因廢棄物清理法事件，原告不服彰化縣政府中華民
國93年10月26日府法訴字第0930180560號訴願決定，提起行政訴
訟，本院裁定如下︰
　　主  文
原告之訴駁回。
訴訟費用由原告負擔。
　　理  由
一、按行政訴訟法第6條第1項規定：確認行政處分無效及確認公
    法上法律關係成立或不成立之訴訟，非原告有即受確認判決
    之法律上利益者，不得提起。是提起確認無效之訴，其所確
    認者應屬行政處分始得提起，自不待言。而此所謂行政處分
    ，依訴願法第3條第1項規定係指中央或地方機關就公法上具
    體事件所為之決定或其他公權力措施而對外直接發生法律效
    果之單方行政行為而言。次按「原告之訴，有左列各款情形
    之一者，行政法院應以裁定駁回之。‥‥10.起訴不合程式或
    不備其他要件者。」為行政訴訟法第107條第1項第10款所明
    定。
二、本件原告於民國93年5月18日經行政院環境保護署環境督察
    總隊中區環境督察大隊派員稽查其位於彰化縣花壇鄉○○村
    ○○路○段280號之飼養場所，因其飼養豬隻之餿水放置於屋
    外、排泄物露天存放，有礙環境衛生，乃現場拍照存證，並
    移由被告處理，經被告以彰化地區業經其以92年12月17日彰
    環廢字第0920040527號公告指定為清除地區，乃依違反廢棄
    物清理法第50條第3款規定，裁處原告罰鍰新臺幣1,200元，
    並限期完成改善。原告不服，提起本件訴訟，請求確認被告
    92年12月17日彰環廢字第0920040527號指定清除地區之公告
    無效。
三、按廢棄物清理法第3條授權執行機關基於環境衛生需要，得
    予以公告指定清除地區，執行機關(被告)即依此授權，於92
    年12月17日以彰環廢字第0920040527號公告「彰化縣全縣為
    廢棄物清理法所稱指定清除地區」，是以，上開公告性質上
    係屬依廢棄物清理法授權訂定之法規命令(行政程序法第150
    條第1項規定：「本法所稱法規命令，係指行政機關基於法
    律授權，對多數不特定人民就一般事項所作抽象之對外發生
    法律效果之規定。」參照)，乃抽象性之規定，亦即明示執
    行機關應負之清除責任區域，及不特定人民於指定地區範圍
    內應配合而不得有廢棄物清理法第27條規定之反覆性、多次
    性規範，自與針對具體事件所為之決定或其他公權力措施之
    行政處分或一般處分之概念有別。原告對被告所為非屬行政
    處分之前述公告提起本件確認訴訟，顯非合法，爰以裁定駁
    回之。其實體上之主張，已無庸審究，併予敘明。
四、依行政訴訟法第107條第1項第10款、第104條、民事訴訟法
    第95條、第78條，裁定如主文。
中　　華　　民　　國　　94　　年　　 4　　月　　11 　 日
                第二庭審判長法  官　王茂修
                            法  官　莊金昌
                            法  官　王德麟
以上正本證明與原本無異。
如不服本裁定，應於裁定送達後10日內以書狀敘明理由，經本院
向最高行政法院提起抗告(須依對造人數附具繕本)；並應預繳送
達用雙掛號郵票390元(34元及5元郵票各10份)。
中　　華　　民　　國　　94　　年　　 4　　月　　11 　 日
　　　　　　　　　　　　　　書記官　蔡宗融
